臺灣高雄地方法院刑事判決　　　　　　　94年度訴字第3758號
公　訴　人　臺灣高雄地方法院檢察署檢察官
被　　　告　甲○○
　　　　　　　　　　另案於臺灣高雄第二監獄執行中
上列被告因違反毒品危害防制條例案件，經檢察官提起公訴（94
年度毒偵字第6867號）及移送併案審理（94年度毒偵字第8202號
），被告於本院準備程序中就被訴事實為有罪之陳述，受命法官
於聽取當事人之意見後，本院合議庭裁定改由受命法官獨任以簡
式審判程序審理，判決如下：
    主  文
甲○○連續施用第一級毒品，累犯，處有期徒刑捌月，扣案之殘
留海洛因注射針筒貳支，均沒收銷燬之；又連續施用第二級毒品
，累犯，處有期徒刑肆月；應執行有期徒刑拾月，扣案之殘留海
洛因注射針筒貳支，均沒收銷燬之。
    犯罪事實及理由
一、犯罪事實：
    甲○○前因施用第1 、2 級毒品案件，施用第2 級毒品部分
    經本院於民國91年8 月16日，以91年度訴字第1067號判處有
    期徒刑6 月確定，施用第1 級毒品部分經臺灣高等法院高雄
    分院於91年10月29日，以91年度上訴字第1614號判處有期徒
    刑1 年2 月確定，並經同院就上開2 罪定應執行刑為1 年6
    月確定，嗣於93年8 月18日縮短刑期假釋，刑期至94年5 月
    18日縮刑假釋期滿，以已執行論。又甲○○前因施用第1 、
    2 級毒品案件，經本院以91年度毒聲字第1970號裁定令入戒
    治處所施以強制戒治，於92年6 月13日強制戒治期滿。嗣甲
    ○○仍不知悛悔改過、戒除毒癮，於強制戒治執行完畢釋放
    後5 年內，復基於施用第1 級毒品海洛因之概括犯意，自94
    年6 月初某日起至94年10月中旬某日止，在不知名之產業道
    路旁，以海洛因摻水用針筒注射體內之方式，連續施用第1
    級毒品海洛因，平均每天施用1 次；另基於施用第2 級毒品
    甲基安非他命之概括犯意，自94年6 月16日某時起至94年8
    月23日某時止，在高雄縣美濃鎮鎮公所後方之土地公廟，以
    將甲基安非他命置於玻璃球吸食器，於下方燒烤，吸食煙霧
    之方式，連續施用第2 級毒品甲基安非他命，平均約1 、2
    星期施用1 次。嗣分別為警於94年6 月17日17時30分許，在
    高雄縣美濃鎮○○路36巷10號旁之產業道路上，因形跡可疑
    ，經警攔檢盤查查獲，並扣得殘留海洛因之注射針筒2 支；
    於94年8 月24日12時20許，在高雄縣旗山鎮○○路旁之產業
    道路上，因涉竊盜案件，為警逮捕，始悉上情。
二、證據名稱：
  (一)被告於警詢及本院審理中之自白。
  (二)扣案物品、高雄縣政府警察局旗山分局扣押筆錄、扣押物品
    目錄表。
  (三)臺灣檢驗科技股份有限公司濫用藥物尿液檢驗報告（報告編
    號：KＺ000000000000、KＺ000000000000號）
  (四)高雄醫學大學附設中和紀念醫院檢驗報告（報告日期：94年
    11月15日，報告編號第9411─215 、216 號）。
  (五)臺灣高等法院被告前案紀錄表、臺灣高雄地方法院被告院內
    索引卡紀錄表、臺灣高雄地方法院檢察署刑案資料查註紀錄
    表。
三、核被告甲○○所為，係犯毒品危害防制條例第10條第1 項施
    用第1級 毒品海洛因罪及同條第2 項施用第2 級毒品甲基安
    非他命罪。被告持有第1 級毒品海洛因及第2 級毒品甲基安
    非他命之低度行為，應分別為施用之高度行為所吸收，均不
    另論罪。被告先後多次施用第1 級毒品海洛因及第2 級毒品
    甲基安非他命之犯行，時間緊接，方法相同，所犯構成要件
    相同之罪名，顯係基於概括犯意反覆為之，均為連續犯，應
    各依刑法第56條之規定以一罪論，並各加重其刑，至檢察官
    移送併案審理之部分（94年度毒偵字第8202號）及其餘被告
    於本院審理中自白施用第1 、2 級毒品之部分，雖未據起訴
    ，惟已與起訴論罪科刑之部分，有連續犯之裁判上一罪關係
    ，為起訴效力所及，既經查明，本院自得一併審究，附此敘
    明。所犯上開二罪，犯意各別、罪名有異，應予分論併罰。
    被告前因施用第1 、2 級毒品案件，施用第2 級毒品部分經
    本院於91年8 月16日，以91年度訴字第1067號判處有期徒刑
    6 月確定，施用第1 級毒品部分經臺灣高等法院高雄分院於
    91年10月29日，以91年度上訴字第1614號判處有期徒刑1 年
    2 月確定，並經同院就上開2 罪定應執行刑為1 年6 月確定
    ，於94年5 月18日縮刑假釋期滿執行完畢，有上開臺灣高等
    法院被告前案紀錄表、臺灣高雄地方法院被告院內索引卡紀
    錄表、臺灣高雄地方法院檢察署刑案資料查註紀錄表附卷可
    稽，其受有期徒刑之執行完畢後，5 年內再犯本件有期徒刑
    以上之罪，為累犯，依刑法第47條之規定，應各加重其刑，
    復依刑法第70條之規定，各遞加之。爰審酌被告前因施用第
    1 、2 級毒品，於92年6 月13日強制戒治執行完畢釋放後，
    未滿5 年即故態復萌，分別自94年6 月初某日起至94年10月
    中旬某日止，自94年6 月16日某時起至94年8 月23日某時止
    ，長期連續施用第1 級毒品海洛因、第2 級毒品甲基安非他
    命不輟，期間為警查獲2 次，竟仍不思反省自制，無視於毒
    品對於自身健康之戕害及國家對於杜絕毒品犯罪之禁令，惡
    性非輕，本諸施用毒品者均有相當程度之生理成癮性及心理
    依賴性，其犯罪心態與一般刑事犯罪之本質並不相同，且被
    告係於5 年內再犯毒品危害防制條例第10條施用第1 級毒品
    、第2 級毒品罪之犯行，依同條例之規定，無需再經觀察、
    勒戒及強制戒治之刑事處遇程序，為兼顧被告斷絕生理成癮
    性及心理依賴性之必要，量刑本不宜過輕，惟參酌被告犯後
    業已坦承犯行，態度良好、頗具悔意等一切情狀，分別從輕
    量處如主文所示之刑，並定其應執行之刑。又扣案之注射針
    筒2 支，經送驗後針筒內殘留物呈海洛因陽性反應，有上開
    高雄醫學大學附設中和紀念醫院檢驗報告在卷可稽，因與各
    該管制毒品在物理上皆難以析離，爰均依毒品危害防制條例
    第18條第1 項前段之規定宣告沒收銷燬之。
四、依刑事訴訟法第273 條之1 第1 項、第299 條第1 項前段、
    第310 條之2 、第454 條第1 項，毒品危害防制條例第10條
    第1 項、第2 項、第18條第1 項前段，刑法第11條、第56條
    、第47條、第70條、第51條第5 款，判決如主文。
中　　華　　民　　國　　94　　年　　12　　月　　27　　日
                  刑事第十一庭  法　官  戰諭威
以上正本證明與原本無異。
如不服本判決，應於判決送達後10日內，向本院提出上訴狀。
中　　華　　民　　國　　94　　年　　12　　月　　27　　日
                                書記官  林佳蓉
附錄本判決論罪之法條：
毒品危害防制條例第10條：
施用第一級毒品者，處六月以上五年以下有期徒刑。
施用第二級毒品者，處三年以下有期徒刑。
